# 求助陈版三无投资持有子公司股权

提问人：shiyeqian 时间：2021-08-16 16:19:00
A持有10%C公司股权（无控制，共同控制，重大影响），C公司持有40%B公司股权，后A公司对外收购B公司60%股权形成控制。
原持股部分，交易性金融资产怎么处理？是否参与抵消

回答人：chenyiwei
因为A不控制C，因此虽然穿透来看A通过C享有子公司B的部分权益，但这部分权益在A的合并报表中仍被视为少数股权，不作特殊抵销处理。